EMAIL TELÉFONO LOCALIZACIÓN LINKS

JUAN GARZÓN

Web developer con experiencia desarrollando sobre tecnologías tanto de front-end como back-end, tales como: Javascript, Typescript, React y Node, entre otras. Apasionado por crear cosas a través de la programación y especialmente a proporcionar soluciones escalables, atractivas y optimas para el usuario. Persona adaptativa, capaz de trabajar de forma autónoma y en equipo. Orientado a los detalles, con buena capacidad de análisis y resolución de problemas.

EXPERIENCIA

Full Stack Web Developer (Académico), Henry - Contrato de formación

En remoto

Dic 2022 - Ene 2023

- Participación en un equipo de desarrollo ágil con sprints de una semana presentándole a un Product Owner avances sobre el desarrollo de una app completa sobre Animes utilizando Typescript, Javascript, React, Node, Express, Sequelize, Redux, HTML, CSS, AuthO, Paypal Developer API..
- Realizar el diseño de la aplicación utilizando figma.
- Mejora de la escabilidad refactorizando la lógica y el código de la aplicación.
- Presentación e implementación de ideas para mejorar el desempeño y la eficiencia de la App.
- Aprender y utilizar nuevas tecnologías según las necesidades y avance del proyecto.

Full Stack Web Developer (Académico), Henry - Contrato de formación

En remoto

Oct 2022 - Nov 2022

- Desarrollo de una aplicacion completa sobre Pokemon utilizando JavaScript, React, Node, Express, Sequelize, CSS, HTML, Redux. Responsive design...
- Aprendizaje e implementación de buenas practicas como diseño responsivo de cara a mejorar la experiencia de usuario.
- Pro actividad en la mejora de la aplicación agregando nuevas funcionalidades que den valor al producto. Planificación de las tareas y cumplimiento de los objetivos.

HABILIDADES

Javascript React Node Express Typescript PostgreSQL Sequelize Redux HTML5 y CSS3 Tailwind

FORMACION

Full Stack Web Developer en Henry bootcamp

En remoto

Jun 2022 - Feb 2023

Mas de 700 horas de experiencia académica teórico-práctico utilizando tecnologías tanto front-end como back-end.

Administrador de Empresas (6 semestre terminado) en Universidad del Valle

Cali, Valle del Cauca, Colombia

Ago 2018

Formación sin terminar.

IDIOMAS

Ingés B2 (Intermedio Avanzado).